臺灣臺北地方法院刑事判決　　　　　　　100年度訴字第606號
公　訴　人　臺灣臺北地方法院檢察署檢察官
被　　　告　蔣建龍
上列被告因毒品危害防制條例案件，經檢察官提起公訴（100年
度毒偵字第992號），被告於準備程序中先就被訴事實為有罪之
陳述，經本院告以簡式審判之旨，並聽取當事人之意見後，本院
合議庭裁定行簡式審判程序，判決如下：
    主  文
蔣建龍施用第一級毒品，累犯，處有期徒刑柒月；又施用第二級
毒品，累犯，處有期徒刑肆月。應執行有期徒刑拾月。
    事  實
一、蔣建龍前於民國91年間因偽造有價證券案件，經本院以91年
    度訴字第879號判處應執行有期徒刑5年4月確定，於95年1月
    13日縮刑期滿假釋出監；復於97年間因施用毒品案件，經本
    院以97年度毒聲字第484號裁定送勒戒處所執行觀察、勒戒
    後，因認有繼續施用之傾向，經本院以97年度毒聲字第1028
    號裁定施以強制戒治，於98年8月28日停止處分釋放出所，
    並由臺灣臺北地方法院檢察署檢察官於98年9月23日以98年
    度戒毒偵字第215號為不起訴處分確定；而上開偽造有價證
    券案件，經撤銷假釋執行殘刑，於99年3月1日縮刑期滿執行
    完畢；又於100年間，因施用毒品案件，經本院以100年度簡
    字第550號案件判處有期徒刑3月確定。詎其仍不知悔改，於
    100年2月2日某時許，在新北市○○區○○街138巷5號6樓住
    處，分別施用第一級毒品海洛因、第二級毒品甲基安非他命
    各一次。嗣於100年2月4日因另案為警查獲，經徵得其同意
    採集尿液送請鑑驗，始悉上情。
二、案經新北市政府警察局新店分局報告臺灣臺北地方法院檢察
    署檢察官偵查起訴。
    理  由
壹、程序部分：
一、本件被告蔣建龍所涉係死刑、無期徒刑、最輕本刑為3年以
    上有期徒刑或高等法院管轄第一審案件以外之罪，並於本院
    行準備程序時就被訴事實為有罪之陳述，本院合議庭依刑事
    訴訟法第273條之1第1項規定，裁定改由受命法官獨任行簡
    式審判程序，先予敘明。
二、被告蔣建龍於警、偵訊之供述，非出於強暴、脅迫、利誘、
    詐欺、疲勞訊問、違法羈押或其他不正方法取得，依刑事訴
    訟法第156條第1項、第158條之2得採為證據。
三、後列非供述證據，均非違法取得之證據，且或係從事業務之
    人於業務上製作之證明文書、記錄文書，核無顯不可信情況
    ，故依同法第158條之4反面解釋、第159條之4第2款得為證
    據；又本院認定事實所引用之下列毒品鑑定書，乃依法定程
    序所為之鑑定，且被告對於證據能力均表示無意見，自有證
    據能力。
貳、實體部分：
一、訊據被告對於上揭時、地施用第一級毒品海洛因及第二級毒
    品甲基安非他命之事實坦承不諱，又被告於100年2月4日為
    警查獲後，經警所採集之尿液經送臺灣檢驗科技股份有限公
    司以EIA酵素免疫分析法初步檢驗，並以GC/MS氣相層析/ 質
    譜儀法確認檢驗之結果，呈鴉片類（嗎啡）及安非他命類（
    甲基安非他命、安非他命）陽性反應，有該公司於100年3月
    2日出具之濫用藥物檢驗報告（尿液檢體編號：G0000000號
    ）在卷可稽，足徵被告前開出於任意性之自白與事實相符，
    堪以採信。本案事證明確，被告犯行均堪認定，均應依法論
    科。另人體施用甲基安非他命後，其主要代謝物中，未改變
    型態之甲基安非他命占施用劑量達43%，安非他命則約為5%
    ；人體若係施用安非他命後，主要代謝物中則有未改變型態
    之安非他命，但無甲基安非他命，此經法務部調查局93年5
    月4日調科壹字第09362413980號函示明確。足見人體若施用
    安非他命，其尿液代謝物不可能出現甲基安非他命，惟人體
    若施用甲基安非他命，其尿液代謝物除主要有甲基安非他命
    外，亦可能有少量之安非他命。是本件被告之尿液既呈現甲
    基安非他命之陽性反應，自不可能係施用安非他命，而應係
    施用甲基安非他命，起訴意旨認被告係施用安非他命，容有
    誤會，併此敘明。
二、海洛因、甲基安非他命分別係毒品危害防制條例第2條第2項
    所稱之第一級、第二級毒品，不得非法持有、施用。核被告
    蔣建龍所為，係犯毒品危害防制條例第10條第1項之施用第
    一級毒品罪及同條第2項之施用第二級毒品罪。被告施用第
    一級、第二級毒品前後，持有海洛因、甲基安非他命之低度
    行為，應為施用之高度行為所吸收，不另論罪。被告施用第
    一級毒品海洛因、第二級毒品甲基安非他命犯行，犯意各別
    ，行為互殊，應分論併罰。又被告有如事實欄所示之前科，
    有臺灣高等法院被告前案紀錄表1份在卷可參，其受有期徒
    刑之執行完畢後，5年以內故意再犯本件有期徒刑以上之罪
    ，為累犯，均應依刑法第47條第1項之規定，加重其刑。爰
    審酌被告前已因施用毒品經觀察、勒戒、強制戒治及刑之執
    行完畢後，仍不能戒除毒癮，再次漠視法令禁制而犯本罪，
    惡性非輕，惟其施用毒品所生危害，實以自戕身心健康為主
    ，對於他人生命、身體、財產等法益，尚無明顯而重大之實
    害，暨其施用毒品之次數、犯罪後尚能坦承犯行、態度尚佳
    等一切情狀，分別量處如主文所示之刑，並定應執行刑，以
    資懲儆。
參、據上論斷，應依刑事訴訟法第273條之1第1項、第299條第1
    項前段，毒品危害防制條例第10條第1項、第2項，刑法第11
    條前段、第47條第1項、第51條第5款，判決如主文。
本案經檢察官林淑玲到庭執行職務。
中    華    民    國    100    年    8    月    8    日
                  刑事第十二庭  法  官  曾正龍
上正本證明與原本無異。
如不服本判決應於收受送達後10日內向本院提出上訴書狀，並應
敘述具體理由；其未敘述上訴理由者，應於上訴期間屆滿後20日
內向本院補提理由書（均須按他造當事人之人數附繕本）「切勿
逕送上級法院」。
                                書記官  黃馨慧
中    華    民    國   100    年    8     月    8     日
附錄本案論罪科刑法條全文：
毒品危害防制條例第10條
施用第一級毒品者，處6月以上5年以下有期徒刑。
施用第二級毒品者，處3年以下有期徒刑。